# 土地使用权的减值问题

提问人：wx_5f7eb9f1ae99 时间：2023-01-16 17:46:45
陈版，公司（非房地产开发企业）位于一线城市，于两年前获得一块土地使用权，将用于建造自用+办公出租的大厦。目前大厦仍在建设中，预计 2026 年完工。因现在房地产行业不景气，商业办公楼空置率持续走高，（ 1 ）目前该土地所在地区商业办公楼空置率较高。能否据此对土地使用权进行减值测试，并计提减值？（ 2 ）这种用于建造自用+办公出租的土地使用权，是否应该是等到大楼建成转固后，再去计提减值更为合适呢？
谢谢。

回答人：chenyiwei
1 、“目前该土地所在地区商业办公楼空置率较高”表明最新修正的未来租金收入预测很可能低于最初决策投入建设时的预期，因而存在减值迹象，应及时对该在建项目进行减值测试。例如以最新修正后的未来租金收入现值减去尚需发生的剩余工程支出折现值作为可收回金额。
2 、减值测试应强调及时性，即一旦发现减值迹象就应当立即进行减值测试和计提减值准备，以免出现后续房地产可收回金额回升而掩盖历史上的减值问题的情况。